臺灣臺中地方法院刑事判決
111年度交易字第424號
公  訴  人  臺灣臺中地方檢察署檢察官
被      告  周榮華



上列被告因公共危險案件，經檢察官提起公訴（111年度偵字第7
571號），本院判決如下：
    主    文
周榮華犯駕駛動力交通工具而血液中酒精濃度達百分之零點零五
以上罪，處有期徒刑柒月。
    犯罪事實
一、周榮華明知服用酒類或其他相類之物，致吐氣所含酒精濃度
    達每公升0.25毫克或血液中酒精濃度達0.05%以上，即不得
    駕駛動力交通工具，自民國110年12月28日上午10時許起至
    同日上午10時30分許止，在其友人位於臺中市清水區三美路
    之友人住所，飲用米酒後，基於酒後駕駛動力交通工具之犯
    意，於同日上午10時30分許騎乘車牌號碼000-0000號普通重
    型機車上路。嗣於同日上午10時57分許，行經臺中市○○區○○
    路○○○路○○○○○○00號）時，不慎自摔，經警獲報到場處理，
    將其送醫治療，由童綜合醫療社團法人童綜合醫院醫療人員
    對其施以血液酒精濃度測試，於同日中午12時42分許，測得
    其血液中酒精濃度為352.8mg/dL，即0.3528%。
二、案經臺中市政府警察局清水分局報告臺灣臺中地方檢察署檢
    察官偵查起訴。
    理    由
一、本判決所援引被告周榮華以外之人於審判外之陳述，檢察官
    及被告於本院審理時均同意有證據能力，本院審酌上開證據
    資料作成時之情況，尚無違法不當及證明力明顯過低之瑕疵
    ，認以之作為證據應屬適當，依刑事訴訟法第159條之5第1
    項規定，有證據能力。非供述證據部分，因無證據證明係公
    務員違背法定程序所取得，亦無顯有不可信之情況，檢察官
    及被告於本院審理時均同意該等證據之證據能力，俱與本案
    有關，經本院於審理期日提示予被告並告以要旨為合法調查
    ，應認均得作為證據。
二、上揭犯罪事實，業據被告於警詢及本院審理時坦承不諱，亦
    有職務報告、童綜合醫療社團法人童綜合醫院生化免疫檢查
    結果、一般診斷書、臺中市政府警察局舉發違反道路交通管
    理事件通知單影本、道路交通事故現場圖、道路交通事故調
    查報告表㈠、㈡、現場及車損照片、公路監理電子閘門系統查
    詢車籍及駕駛人資料在卷可稽（見111偵7571卷第17頁、第2
    3-27頁、第31-51頁），足認被告所為任意性自白與事實相
    符，應堪採信。是本案事證業已明確，被告犯行堪以認定，
    應依法論科。
三、論罪科刑
　㈠被告本案行為後，刑法第185條之3第1項第1款規定於111年1
    月28日修正公布，於111年1月30日施行。修正前刑法第185
    條之3第1項第1款規定：「駕駛動力交通工具而有下列情形
    之一者，處2年以下有期徒刑，得併科20萬元以下罰金：一
    、吐氣所含酒精濃度達每公升0.25毫克或血液中酒精濃度達
    0.05%以上」，修正後則規定：「駕駛動力交通工具而有下
    列情形之一者，處3年以下有期徒刑，得併科30萬元以下罰
    金：一、吐氣所含酒精濃度達每公升0.25毫克或血液中酒精
    濃度達0.05%以上」，經比較新舊法之結果，修正後之新法
    顯非有利於被告，依刑法第2條第1項前段規定，應適用被告
    行為時之舊法即修正前刑法第185條之3第1項第1款規定。
　㈡核被告所為，係犯修正前刑法第185條之3第1項第1款之駕駛
    動力交通工具而血液中酒精濃度達0.05%以上罪。
　㈢被告前因駕駛動力交通工具而血液中酒精濃度達0.05%以上犯
    行，經本院以109年度交易字第612號判決判處有期徒刑5月
    確定，於110年9月29日徒刑易服社會勞動執行完畢（下稱前
    案）等情，據檢察官提出臺灣臺中地方檢察署執行指揮書電
    子檔紀錄、本院109年度交易字第612號刑事判決及執行案件
    資料表為證（見本院卷第37-45頁），足認被告於受徒刑之
    執行完畢後5年內，故意再犯本案有期徒刑以上之罪，為累
    犯。檢察官復於本院審理時指出：被告前案尚有擦撞第三人
    停放之車輛之事故，又於2年內再犯本案，並發生自摔情形
    ，而認前案刑罰之執行效果有限，請求依累犯之規定加重其
    刑等語（見本院卷第35頁），已為相當說明，本院審酌被告
    雖未因前案入監執行，惟易刑處分旨在避免短期自由刑之弊
    ，本質上仍屬刑罰之執行方法，僅處遇之寬嚴有別而已，仍
    應藉由刑之宣告與執行知所警惕，竟於前案執行完畢後3個
    月內，再為犯罪類型、罪質、目的、手段與法益侵害結果均
    高度相似之本案犯行，2案皆有發生交通事故，可見被告並
    未因前案情節確實體認其行為存在之潛在風險，欠缺對法律
    之尊重，刑罰感應力薄弱，若加重其刑，尚無使其所受刑罰
    超過其應負擔罪責之疑慮，參酌司法院大法官釋字第775號
    解釋意旨，依刑法第47條第1項規定，加重其刑。且基於精
    簡裁判之要求，判決主文無庸為累犯之諭知（最高法院110
    年度台上字第5660號判決意旨參照），附此敘明。
四、爰以行為人之責任為基礎，審酌政府機關與新聞媒體近年均
    多有宣導酒後駕車之危險性，被告明知此情，亦曾因酒後駕
    駛動力交通工具案件，經刑之宣告與執行，猶漠視法令限制
    、輕忽酒後駕車可能造成自己與公眾行車安全之潛在性危險
    ，於飲酒致其血液中酒精濃度高達0.3528%之情形下，貪圖
    一己交通之便利，騎乘普通重型機車上路，置他人生命、身
    體及財產安全於危險，發生自摔事故，誠值非難，幸未肇致
    他人生命、身體及財產法益之實害，兼衡被告犯後始終坦承
    犯行，自陳國中畢業、無業、經濟狀況小康、須照顧配偶、
    健康狀況良好（見本院卷第35頁）等一切情狀，量處如主文
    所示之刑。
據上論斷，應依刑事訴訟法第299條第1項前段，刑法第2條第1項
前段，修正前刑法第185條之3第1項第1款，刑法第47條第1項，
刑法施行法第1條之1第1項，判決如主文。
本案經檢察官詹益昌提起公訴，檢察官林明誼到庭執行職務。
中　　華　　民　　國  　111 　年　 　5    月  　17  　日
　　　　　　　　　刑事第十五庭  法　官　鄭咏欣 
以上正本證明與原本無異。
如不服本判決應於收受送達後20日內向本院提出上訴書狀，並應
敘述具體理由；其未敘述上訴之理由者，應於上訴期間屆滿後20
日內向本院補提理由書（均須按他造當事人之人數附繕本）「切
勿逕送上級法院」。
                                 書記官 施佑諭     
中　　華　　民　　國　  111   年　　5    月　 　17 　日 
附錄本案論罪科刑法條：
修正前中華民國刑法第185條之3
駕駛動力交通工具而有下列情形之一者，處二年以下有期徒刑，
得併科二十萬元以下罰金：
一、吐氣所含酒精濃度達每公升零點二五毫克或血液中酒精濃度
    達百分之零點零五以上。
二、有前款以外之其他情事足認服用酒類或其他相類之物，致不
    能安全駕駛。
三、服用毒品、麻醉藥品或其他相類之物，致不能安全駕駛。
因而致人於死者，處三年以上十年以下有期徒刑；致重傷者，處
一年以上七年以下有期徒刑。
曾犯本條或陸海空軍刑法第五十四條之罪，經有罪判決確定或經
緩起訴處分確定，於五年內再犯第一項之罪因而致人於死者，處
無期徒刑或五年以上有期徒刑；致重傷者，處三年以上十年以下
有期徒刑。